臺灣高等法院刑事判決　　　　　　　100年度上訴字第3593號
上　訴　人
即　被　告　方天佑
上列上訴人因違反毒品危害防制條例案件，不服臺灣士林地方法
院100年度審訴字第601號，中華民國100年10月24日第一審判決
（起訴案號：台灣士林地方法院檢察署100年度毒偵字第1482號
），提起上訴，本院判決如下：
    主  文
上訴駁回。
    理  由
一、按刑事訴訟法第350條、第361條、第362條、第367條規定，
    不服地方法院之第一審判決而上訴者，須提出上訴書狀，並
    應敘述具體理由，為上訴必備之程式。倘已提出上訴理由，
    但所提非屬具體理由者，則由第二審法院以上訴不合法律上
    之程式，判決駁回。而所謂具體理由，必係依據卷內既有訴
    訟資料或提出新事證，指摘或表明第一審判決有何採證認事
    、用法或量刑等足以影響判決本旨之不當或違法，而構成應
    予撤銷之具體事由，始克當之（例如：依憑證據法則具體指
    出所採證據何以不具證據能力；或依憑卷證資料，明確指出
    所為證據證明力之判斷如何違背經驗、論理法則）。倘僅泛
    言原判決認定事實錯誤、違背法令、量刑失之過重或輕縱，
    而未依上揭意旨指出具體事由，或形式上雖已指出具體事由
    ，然該事由縱使屬實，亦不足以認為原判決有何不當或違法
    者（例如：對不具有調查必要性之證據，法院未依聲請調查
    亦未說明理由，或援用證據不當，但除去該證據仍應為同一
    事實之認定），皆難謂係具體理由，俾與第二審上訴制度旨
    在請求第二審法院撤銷、變更第一審不當或違法之判決，以
    實現個案救濟之立法目的相契合（最高法院97年台上字第89
    2號判決意旨參照）。
二、本件上訴人即被告方天佑上訴意旨因意志力薄弱，禁不起誘
    惑，於民國100年7月24日於基隆廟口向搭訕之人購買一千元
    海洛因，至廁所施用，因未施用完，而攜帶乘車至台北車站
    ，一下車即遭警臨檢。又被告於假釋期間之驗尿檢驗報告均
    通過，並至台南工作，近三個多月，被告實有心戒除毒癮，
    且家中尚有老母親，請另為有利之判決，給予緩刑或替代療
    法云云。原判決以被告方天佑之自白，台北市政府警察局偵
    辦毒品案件尿液檢體委驗單（尿液檢體編號：043889）、台
    灣尖端先進生技醫藥股份有限公司100年8月8日尿液檢體編
    號043889號濫用藥物檢驗報告、慈濟大學濫用藥物檢驗中心
    100年8月1日慈大藥字第S0000000號鑑定書等物，認本件事
    證明確，被告犯行洵堪認定。審酌被告前已因施用毒品案件
    經觀察、勒戒及判決處刑，猶不能斷絕毒癮而一再施用，顯
    見自制力薄弱，惟施用毒品犯行乃屬自殘行為，對他人尚無
    直接侵害，且其犯後坦承犯行，態度當屬良好等一切情狀，
    就其施用第一級毒品海洛因及施用第二級毒品甲基安非他命
    分別量處有期徒刑9月、6月，並定應執行有期徒刑1年2月，
    核其認事用法，並無違誤。所處之刑及所定執行刑，已屬從
    輕低度之刑。被告曾受有期徒刑以上刑之宣告執行完畢後，
    5年以內又故意再犯本件有期徒刑以上之罪，構成累犯，與
    緩刑之要件不符；美沙冬替代療法治療等方案依毒品危害防
    制條例第24條規定，係檢察官可為附命完成戒癮治療之緩起
    訴處分，本案業經檢察官提起公訴，自與前揭規定不符。其
    上訴意旨，請求給予緩刑或美沙冬代替療法，並未指摘原審
    裁量權行使有何不當，復未依據卷內既有訴訟資料或提出新
    事證，指摘或表明第一審判決有何採證認事、用法或量刑等
    足以影響判決本旨之不當或違法，或足以影響原判決，構成
    應撤銷之具體事由，依上開說明，本件被告上訴顯無具體理
    由而不合法定程式應予駁回，並不經言詞辯論為之。
據上論斷，應依刑事訴訟法第367條前段、第372條規定，判決如
主文。
中    華    民    國    100   年    12    月    14    日
                  刑事第十一庭審判長法  官  許宗和
                                    法  官  沈君玲
                                    法  官  趙功恆
以上正本證明與原本無異。
施用第一級毒品部分如不服本判決，應於收受送達後10日內向本
院提出上訴書狀，其未敘述上訴之理由者並得於提起上訴後10日
內向本院補提理由書（均須按他造當事人之人數附繕本）「切勿
逕送上級法院」。
施用第二級毒品部分不得上訴。
                                    書記官  陳佳伶
中    華    民    國   100    年    12    月    15    日